【裁判字號】    99,審易,55
【裁判日期】    990126
【裁判案由】    傷害等
【裁判全文】
臺灣新竹地方法院刑事判決              99年度審易字第55號
公  訴  人  臺灣新竹地方法院檢察署檢察官
被      告  丙○○
            乙○○
            甲○○
上列被告等因傷害等案件，經檢察官聲請簡易判決處刑（98年度
偵字第6438號），本院認應適用通常程序，判決如下：
    主  文
本件公訴不受理。
    理  由
一、聲請簡易判決處刑意旨略以：被告甲○○與乙○○為夫妻，
    駱韻婷、丙○○為姐妹，彼此為鄰居關係，於民國98年7 月
    31日19時15分許，丙○○、駱韻婷因雞毛撢子不見，至新竹
    市○區○○里○○路139 巷102 號甲○○、乙○○住處前詢
    問此事，惟雙方發生口角爭執，甲○○竟基於公然侮辱之犯
    意，在上開處所，拿水往屋外方向、及走出屋外門前，在新
    竹市○區○○路上即不特定多數人得共見共聞之場所，對丙○○、駱韻婷潑水共2 次，致丙○○、駱韻婷之衣著遭淋濕
    ，而以此方式公然侮辱丙○○、駱韻婷（甲○○朝駱韻婷潑
    水涉犯妨害名譽罪嫌部分，駱韻婷未據告訴）。甲○○另基
    於傷害他人身體之犯意，持拉鐵門用之鐵桿朝丙○○、駱韻
    婷方向揮打，丙○○持畚斗阻擋，駱韻婷遭甲○○以鐵桿揮
    打，而受有受有左上臂7 乘4 公分瘀傷之傷害。隨即，乙○○、丙○○各基於傷害他人身體之犯意，丙○○持塑膠製畚
    斗朝乙○○右耳、右手方向毆打，並與乙○○發生拉扯，乙○○與丙○○拉扯該畚斗後，乙○○持該畚斗朝丙○○、駱
    韻婷方向揮打，致丙○○受有左肩下方受傷（甲○○、乙○○傷害丙○○部分，茲因丙○○撤回傷害告訴，此部分另經
    臺灣新竹地方法院檢察署檢察官為不起訴處分）；駱韻婷受
    有左足裸淺擦傷；乙○○受有右肘挫、瘀傷及右耳挫傷等傷
    害，因認(1)被告丙○○、乙○○均涉有刑法第277 條第1 項
    之傷害罪嫌；(2)被告甲○○涉有同法第309 條第1 項之公然
    侮辱及同法第277 條第1 項之傷害罪嫌等等。
二、按告訴乃論之罪，告訴人於第一審辯論終結前得撤回其告訴
    ，又告訴經撤回者，應諭知不受理之判決，並得不經言詞辯
    論為之，刑事訴訟法第238 條第1 項、第303 條第3 款及第
    307 條分別定有明文。
三、查本件(1)告訴人駱韻婷告訴被告乙○○、甲○○等2 人之傷
    害案件，及(2)告訴人丙○○告訴被告甲○○公然侮辱案件，
    及(3)告訴人乙○○告訴被告丙○○傷害案件，公訴人認係分
    別觸犯刑法第277 條第1 項之傷害罪及同法第309 條第1 項
    之公然侮辱罪，依同法第287 條前段、第314 條規定，均須
    告訴乃論。茲本件被告等所涉傷害、公然侮辱罪嫌部分，業
    據雙方達成和解，有本院調解筆錄1 份在卷可證，並經(1)告
    訴人駱韻婷撤回對被告乙○○、甲○○等2 人之傷害告訴，
    及(2)告訴人丙○○撤回對被告甲○○之公然侮辱告訴，及(3)
    告訴人乙○○撤回對被告丙○○傷害告訴，亦有聲請撤回告
    訴狀3 紙附卷可查。是依照首開說明，本件爰不經言詞辯論
    ，逕為諭知不受理之判決。
四、依刑事訴訟法第452 條、第303 條第3 款、第307 條，判決
    如主文。
中    華    民    國    99    年    1     月    26    日
                  刑事第九庭法  官  馮俊郎
以上正本證明與原本無異。
如不服本判決，應於判決送達後10日內向本院提出上訴書狀。上
訴書狀應敘述具體理由，未敘述上訴理由者，應於上訴期間屆滿
後20日內補提理由書狀於本院（均須按他造當事人之人數附繕本
）「切勿逕送上級法院」。
中    華    民    國    99    年    1     月    26    日
                            書記官  王思穎

司法院資訊處製作；財團法人民間司法改革基金會備份。
